臺灣桃園地方法院小額民事判決　　　　110年度壢簡字第741號
原　　　告　林挺偉　
被　　　告　李平奇　


上列當事人間請求損害賠償事件，本院於民國110 年10月18日言
詞辯論終結，判決如下：
    主  文
被告應給付原告新臺幣參萬捌仟零捌拾元。
原告其餘之訴駁回。
訴訟費用（除減縮部分外）新臺幣壹仟元，由被告負擔新臺幣柒
佰元，餘由原告負擔。
本判決原告勝訴部分得假執行。
    理由要領
一、原告主張被告於民國110 年2 月20日晚上7 時14分許，駕駛
    車牌號碼000-0000號自用小客車（下稱肇事車輛），沿桃園
    市平鎮區平東路往八德方向行駛，行經上開路段與華隆街口
    時，因疏未注意車前狀況，從後撞擊同向在前由原告駕駛所
    有之車牌號碼0000-00 號自用小客車（下稱系爭車輛），致
    系爭車輛受損，並受有修復費用新臺幣（下同）55,000元（
    其中工資為36,200元、零件為18,800元）之損害等情，業據
    原告提出道路交通事故當事人登記聯單、車損照片、行車執
    照、估價單等件在卷為證，並經本院依職權向桃園市政府警
    察局平鎮分局調取本件道路交通事故案卷核閱無訛，參以被
    告已於相當時期受合法之通知，然於言詞辯論期日未到場，
    亦未提出書狀爭執，依上開證據調查之結果，堪信原告主張
    之事實為真實可採，被告自應就此負過失侵權行為之損害賠
    償責任。
二、按物被毀損時，被害人除得依民法第196 條請求賠償外，並
    不排除民法第213 條至第215 條之適用。又依民法第196 條
    請求賠償物被毀損所減少之價額，得以修復費用為估定之標
    準，但以必要者為限（例如︰修理材料以新品換舊品，應予
    折舊），此有最高法院77年度第9 次民事庭會議決議可資參
    照。本件原告陳稱系爭車輛之修復費用為55,000元（含工資
    36,200元、零件費用18,800元），有上開估價單在卷可考，
    而原告請求系爭車輛修復零件費用既係以舊換新，應計算折
    舊。參依行政院所頒固定資產耐用年數表及固定資產折舊率
    之規定，非運輸業用客車、貨車之耐用年數為5 年，依定率
    遞減法每年折舊1000分之369 ，其最後1 年之折舊額，加歷
    年折舊累計額，其總和不得超過該資產成本原額10分之9 。
    查系爭車輛於100 年6 月間出廠，有系爭車輛行車執照在卷
    可參，至本件事故發生時即110 年2 月20日，實際使用年數
    已逾5 年之耐用年數，是原告就更換零件部分得請求被告賠
    償之範圍，應以1,880 元為限（計算式：18,8001/10＝1,
    880 ），加計無庸計算折舊之工資36,200元，原告得向被告
    請求之系爭車輛損壞修復之必要費用金額，應為38,080元（
    計算式：1,880＋36,200＝38,080）。
三、從而，原告依侵權行為之法律關係，請求被告給付38,080元
    ，為有理由，應予准許；逾此範圍之請求則無理由，應予駁
    回。又本件係依民事訴訟法第436 條之8 第1 項適用小額訴
    訟程序所為之判決，依同法第436 條之20規定，應就被告敗
    訴之部分，依職權宣告假執行。
中    華    民    國   110    年   10     月    22    日
                  中壢簡易庭  法  官  陳振嘉
以上正本證明與原本無異。
如不服本判決，應於送達後20日內，向本院提出上訴狀並表明上
訴理由，如於本判決宣示後送達前提起上訴者，應於判決送達後
20日內補提上訴理由書（須附繕本）。
如委任律師提起上訴者，應一併繳納上訴審裁判費。
中    華    民    國   110    年    10    月    25    日
                              書記官  張淑芬
附錄：
一、民事訴訟法第436條之24第2項：
    對於小額程序之第一審裁判上訴或抗告，非以其違背法令為
    理由，不得為之。
二、民事訴訟法第436條之25：
    上訴狀內應記載上訴理由，表明下列各款事項：
    (一)原判決所違背之法令及其具體內容。
    (二)依訴訟資料可認為原判決有違背法令之具體事實。
三、民事訴訟法第471條第1項：（依同法第436條之32第2項規定
    於小額事件之上訴程序準用之）
    上訴狀內未表明上訴理由者，上訴人應於提起上訴後20日內
    ，提出理由書於原第二審法院；未提出者，毌庸命其補正，
    由原第二審法院以裁定駁回之。